ACORDAO-COMPLETO-2467762

ACÓRDÃO DE RELAÇÃO

ACÓRDÃO DE RELAÇÃO 1095/2022 ATA 4/2022 - PRIMEIRA CÂMARA

Acórdão 1095/2022-TCU-Primeira Câmara
	Os Ministros do Tribunal de Contas da União, reunidos em sessão da Primeira Câmara, ACORDAM, por unanimidade, com fundamento nos arts. 1º, inciso V, e 39, inciso II, da Lei 8.443/1992, c/c o art. 143, inciso II, do Regimento Interno, em considerar legais para fins de registro os atos de concessão de aposentadoria a seguir relacionados, de acordo com os pareceres emitidos nos autos, sem prejuízo de efetuar as determinações adiante especificadas:
1. Processo TC-Processo 007.617/2021-6 (APOSENTADORIA) 
	1.1. Interessados: Julio Nogueira de Paula (XXX.075.007-XX) ; Luiz Pericles Gurgel Monteiro (XXX.340.793-XX) ; Sergio Heinen (XXX.417.300-XX) ; Wanda Maria Costa Santos (XXX.626.332-XX) .
	1.2. Órgão/Entidade: Departamento de Polícia Federal.
	1.3. Relator: Ministro-Substituto Augusto Sherman Cavalcanti, em substituição ao Ministro Benjamin Zymler.
	1.4. Representante do Ministério Público: Procurador Sergio Ricardo Costa Caribé.
	1.5. Unidade Técnica: Secretaria de Fiscalização de Integridade de Atos e Pagamentos de Pessoal e de Benefícios Sociais (Sefip) .
	1.6. Representação legal: não há.
	1.7. Determinações: à Sefip, para que proceda ao destaque dos atos emitidos em favor dos interessados abaixo indicados, a fim de que sejam reexaminados, realizando-se, quando for o caso, as diligências especificadas:
	1.7.1. Sr. Airton Nogueira Lages (XXX.409.403-XX) - laudo indicando a moléstia profissional ou doença grave, contagiosa ou incurável, que acometeu o interessado, conforme exigido no art. 186 da Lei 8.112/1990, e sua legitimidade para a concessão de proventos integrais;
	1.7.2. Srs. Luiz Gustavo Pedroza Santana (XXX.213.814-XX) e Regina Celia Silva Pitão (XXX.424.657-XX) - legitimidade do pagamento dos proventos por invalidez, tendo em vista o entendimento jurisprudencial dominante no sentido de que a deficiência visual monocular não é incapacitante;
	1.7.3. Sr. Paulo Alexandre Garcia de Souza (XXX.268.512-XX) - concessão de proventos calculados com base na EC 41/2003 (média das remunerações) , a despeito da superveniência da EC 70/2012;
	1.7.4. Sr. Renato Gioseffi Soares da Cunha (XXX.724.927-XX) - legitimidade da concessão de proventos por invalidez com fundamento em transtorno afetivo bipolar, devendo ser juntado aos autos a respectiva certidão de incapacidade civil ou certidão de interdição em caso de alienação mental;
	1.7.5. Sr. Josmario Fernandes dos Santos (XXX.428.501-XX) - apresentação da certidão de incapacidade civil ou certidão de interdição a fim de que se comprove a persistência e a atualidade da alienação mental.

Primeira Câmara

Departamento de Polícia Federal.

Julio Nogueira de Paula (XXX.075.007-XX); Luiz Pericles Gurgel Monteiro (XXX.340.793-XX); Sergio Heinen (XXX.417.300-XX); Wanda Maria Costa Santos (XXX.626.332-XX).

AUGUSTO SHERMAN

não há.

Procurador Sergio Ricardo Costa Caribé.

APOSENTADORIA (APOS)

Secretaria de Fiscalização de Integridade de Atos e Pagamentos de Pessoal e de Benefícios Sociais (Sefip).